【裁判字號】    99,交聲,550
【裁判日期】    990617
【裁判案由】    聲明異議
【裁判全文】
臺灣臺南地方法院交通事件裁定     99年度交聲字第550號
移送機關    交通部公路總局嘉義區監理所麻豆監理站
異議人即
受處分人    甲○○
上列受處分人因違反道路交通管理處罰條例案件，對於交通部公
路總局嘉義區監理所麻豆監理站民國99年4月9日所為之裁決處分
（處分案號：麻監裁罰字第裁75-M00000000號），聲明異議，本
院裁定如下：
    主  文
異議駁回。
    理  由
一、原處分意旨略以：異議人即受處分人甲○○（下稱異議人）
    駕駛牌照號碼961-DUT號重機車，於民國（下同）99年3月8
    日16時50分，在台1線與南181線路口，因駕車行經有燈光號
    誌之交岔路口闖紅燈，遭警逕行製單舉發，嗣經交通部公路
    總局嘉義區監理所麻豆監理站（下稱移送機關）依道路交通
    管理處罰條例第53條第1項、第63條第1項第3款（原裁決書
    漏載第1項第3款）及違反道路交通管理事件統一裁罰基準表
    等規定，合計裁處罰鍰新台幣1,800元，並記違規點數3點。
二、本件聲明異議意旨略以：異議人當時騎乘機車係綠燈通過交
    岔路口，時速為10-20公里，因要撿拾路邊廢棄物，係靠近
    路邊白線騎乘，前方正好有兩支電線桿併排擋住，後又有一
    小貨車從小岔路駛出，異議人讓該小貨車先行，而此時異議
    人正好閃出擋住電線桿而被拍到闖紅燈，員警當場攔停，異
    議人有向員警解釋乃係拍攝角度問題，但是員警執意開單舉
    發，為此聲明異議等語。
三、按汽車駕駛人，行經有燈光號誌管制之交岔路口闖紅燈者，
    處新臺幣1,800元以上5,400元以下罰鍰：並記違規點數3點
    。道路交通管理處罰條例第53條第1項及第63條第1項第3款
    分別定有明文。
四、經查：
  (一)異議人遭警舉發，於上開時、地，騎乘牌照號碼961-DUT號
    重機車，在台1線與南181線路口，有駕車行經有燈光號誌之
    交岔路口闖紅燈之違規事實，有台南縣警察局99年3月8日南
    縣警交字第M00000000號舉發違反道路交通管理事件通知單1
    份附卷可參，惟異議人辯稱並無闖紅燈等行為云云。
  (二)然經本院勘驗台南縣警察局麻豆分局99年5月5日南縣麻警五
    字第0990006339號函檢送舉發過程之錄影光碟，勘驗結果為
    ：「於光碟0秒時，該錄影器材所面對之交通號誌已經由綠
    燈轉換黃燈，再轉換為紅燈；於光碟4秒時，畫面右方有一
    小貨車斜穿進入路口；在光碟7秒時，有一男子由後方一直
    朝右方路邊觀看、緩緩騎乘機車並於紅燈時通過停止線；光
    碟15秒時，遭警攔下；光碟27秒時，該闖紅燈之違規車輛車
    牌號碼為961-DUT號。」由上開勘驗結果可知，異議人確實
    於紅燈情況下，騎乘上開機車通過交岔路口，遭舉發員警攔
    停示意停車，又光碟4秒時，右方畫面雖有一小貨車斜穿進
    入路口，但該車早於3秒前進入路口，與異議人是否於紅燈
    時通過停止線、闖越交岔路口之行為無涉，且亦未見異議人
    所減緩車速、禮讓該小貨車先行之情事，是異議人辯稱其無
    闖紅燈行為，係於綠燈時通過停止線云云，自屬無據。從而
    ，異議人之上述違規事實，應堪認定。
五、綜上所述，異議人於前揭時、地有騎乘機車闖紅燈之違規行
    為，應堪認定。則移送機關據以援引道路交通管理處罰條例
    第53條第1項、第63條第1項第3款及違反道路交通管理事件
    統一裁罰基準表等規定，裁處異議人罰鍰新台幣1,800元，
    並記違規點數3點，核無違誤或不當，從而，本件異議為無
    理由，應予駁回。
六、據上論斷，應依道路交通管理處罰條例第87條第2項、道路
    交通案件處理辦法第19條，裁定如主文。
中    華    民    國    99    年    6     月    17    日
                     交通法庭   法  官   陳淑勤
以上正本證明與原本無異。
如不服本裁定，應於送達後5日內，向本院提出抗告狀。
                                書記官   謝國欽
中    華    民    國    99    年    6     月    18    日

司法院資訊處製作；財團法人民間司法改革基金會備份。
